臺灣板橋地方法院刑事判決　　　　　　　 96年度易字第788號
公　訴　人　臺灣板橋地方法院檢察署檢察官
被　　　告　甲○○
上列被告因竊盜案件，經檢察官提起公訴（96年度偵字第3374號
），本院依簡式審判程序，判決如下：
    主  文
甲○○攜帶兇器，毀越安全設備竊盜，累犯，處有期徒刑壹年貳
月，減為有期徒刑柒月。
扣案之開口扳手、活動扳手、手電筒、一字型起子各壹支及組合
扳手壹組均沒收。
    事  實
一、甲○○於民國89年間，因竊盜案件，經本院以89年度易字第
    3089號判決判處有期徒刑1 年6 月確定，送監執行於91年3
    月4 日縮刑期滿執行完畢。詎其猶不知悔改，復意圖為自己
    不法之所有，基於攜帶兇器、毀越安全設備而竊盜之犯意，
    於96年1 月27日17時20分許，在臺北縣新莊市○○街25 號1
    樓，攜帶其所有在客觀上對人之生命、身體安全具危險性可
    供兇器使用之開口扳手、活動扳手、手電筒、一字型起子各
    1 支及組合扳手1 組，持以破壞該址具有防盜功能屬安全設
    備之鐵窗及玻璃窗後，攀爬而踰越該鐵窗及玻璃窗進入該址
    之乙○○之住處（毀損及侵入住宅部分均未據告訴），竊取
    乙○○所有而放置在該址客廳書桌上之現金新臺幣（下同）
    1,411 元，得手後尚未逃離之際，適屋主乙○○返家發現，
    隨即報警當場查獲，並扣得其所有而供行竊所用之開口扳手
    、活動扳手、手電筒、一字型起子各1 支、組合扳手1 組及
    其甫竊得之現金1,411 元（已發還乙○○）。
二、案經臺北縣政府警察局新莊分局報請臺灣板橋地方法院檢察
    署檢察官偵查起訴。
    理  由
一、本案被告甲○○所犯係死刑、無期徒刑、最輕本刑為3 年以
    上有期徒刑以外之罪，其於準備程序中就被訴事實為有罪之
    陳述，經本院告知簡式審判程序之旨，並聽取公訴人、被告
    之意見後，經合議庭裁定由受命法官獨任進行簡式審判程序
    ，合先敘明。
二、上揭犯罪事實，業據被告於警詢、偵查及本院審理時坦承不
    諱，核與證人即被害人乙○○於警詢時指訴之情節相符，且
    有贓物認領保管單1 紙、查獲照片6 張附卷可稽，並有被告
    所有而供行竊所用之開口扳手、活動扳手、手電筒、一字型
    起子各1 支、組合扳手1 組扣案可資佐證，足認被告自白與
    事實相符。本案事證明確，被告犯行堪以認定，應依法論科
    。
三、查被告持以行竊之開口扳手、活動扳手、手電筒、一字型起
    子各1 支、組合扳手1 組，均屬金屬材質甚為堅硬銳利，有
    照片1 張佐卷可參，足認上開物品在客觀上皆係足以對人之
    生命、身體、安全構成威脅之兇器無誤。按刑法第321 條第
    1 項第2 款所謂安全設備，係指依社會通常觀念足認為防盜
    之設備而言（最高法院55年臺上字第547 號判例要旨參照）
    。查被害人前開住處之鐵窗及玻璃窗係因防盜而設，具有防
    盜之功能，足認係安全設備。是核被告攜帶兇器以毀損而攀
    爬踰越屬安全設備之鐵窗、玻璃窗而竊盜他人財物之行為，
    係犯刑法第321 條第1 項第3 款、第2 款之攜帶兇器毀越安
    全設備竊盜罪。又被告有如事實一前段所示之犯罪科刑及執
    行情形，有臺灣高等法院被告前案紀錄表在卷可稽，其於上
    開有期徒刑執行完畢後5 年內，故意再犯本案有期徒刑以上
    之罪，為累犯，應依刑法第47條第1 項之規定，加重其刑。
    爰審酌被告不思正當工作以獲取財物，妄想以竊盜手段不勞
    而獲，其觀念偏差，有待矯治，兼衡及其智識、品行及犯後
    坦承犯行之態度等一切情狀，量處如主文所示之刑，以示懲
    儆。扣案之開口扳手、活動扳手、手電筒、一字型起子各1
    支、組合扳手1 組，均係被告所有而供其持以行竊之物，業
    經被告供明在卷，併依刑法第38條第1 項第2 款之規定，宣
    告沒收。
四、又被告行為後，中華民國96年罪犯減刑條例於96年7 月4 日
    制定公布，並自96年7 月16日施行，而按犯罪在中華民國96
    年4 月24日以前者，除本條例另有規定外，依下列規定減刑
    ：一、死刑減為無期徒刑。二、無期徒刑減為有期徒刑二十
    年。三、有期徒刑、拘役或罰金，減其刑期或金額二分之一
    。又依本條例應減刑之罪，未經判決確定者，於裁判時，減
    其宣告刑。依前項規定裁判時，應於判決主文同時諭知其宣
    告刑及減得之刑，中華民國96年罪犯減刑條例第2 條第1 項
    、第7 條分別定有明文。查被告係於96年1 月27日，犯刑法
    第321 條第1 項第3 款、第2 款之攜帶兇器毀越安全設備竊
    盜罪，經本院判處有期徒刑1 年2 月等情（詳見前述），核
    與中華民國96年罪犯減刑條例第2 條第1 項第3 款規定相符
    ，爰予以減刑。
據上論斷，應依刑事訴訟法第273 條之1 第1 項、第299 條第1
項前段，刑法第321 條第1 項第3 款、第2 款、第47條第1 項、
第38條第1 項第2 款，中華民國96年罪犯減刑條例第2 條第1 項
、第7 條，判決如主文。
本案經檢察官郭季青到庭執行職務。
中　　華　　民　　國　　96　　年　　8 　　月　　3 　　日
                  刑事第十九庭  法　官  鄧雅心
以上正本證明與原本無異。
如不服本判決應於送達後10日內向本院提出上訴狀。
                                書記官　王小芬
中　　華　　民　　國　　96　　年　　8 　　月　　3 　　日
附錄本案論罪科刑法條
中華民國刑法第三百二十一條
犯竊盜罪而有左列情形之一者，處六月以上、五年以下有期徒刑：
一  於夜間侵入住宅或有人居住之建築物、船艦或隱匿其內而犯
    之者。
二  毀越門扇、牆垣或其他安全設備而犯之者。
三  攜帶兇器而犯之者。
四  結夥三人以上而犯之者。
五  乘火災、水災或其他災害之際而犯之者。
六  在車站或埠頭而犯之者。
前項之未遂犯罰之。
